臺灣高雄地方法院民事裁定　　　　　100年度緊家護抗字第5號
抗　告　人　Ｃ　　　真實姓名年.
非訟代理人　洪條根　律師
相　對　人　高雄市政府
法定代理人　陳　菊
訴訟代理人　孫蕾明
上列抗告人與相對人間聲請緊時保護令事件，抗告人對於中華民
國100年4 月12日本院所為100年度司緊家護字第12號第一審裁定
不服，提起抗告，本院管轄之第二審合議庭裁定如下：
    主        文
抗告駁回。
抗告程序費用由抗告人負擔。
    理        由 
一、抗告意旨略以：緣抗告人Ｃ與被害人Ｂ為夫妻，被害人Ａ為
    抗告人Ｃ與被害人Ｂ所生之未成年子女（以上Ａ、Ｂ、Ｃ之
    真實姓名、年籍、地址，均詳附表所示），抗告人Ｃ與被害
    人Ａ、Ｂ間具有家庭暴力防治法第3條第1項1、3款所定之家
    庭成員關係。因相對人前以抗告人Ｃ自被害人Ａ國小三、四
    年級起迄今，多次趁被害人Ｂ前往工作或不在房間之際，要
    求被害人Ａ撫摸其生殖器或對其口交，甚至進行肛交，且如
    有言語或行為不順其意，即會毆打被害人Ａ、Ｂ或拉扯被害
    人Ｂ之頭髮，亦曾以難聽之字眼入罵被害人Ａ、Ｂ，已發生
    家庭暴力事件，且被害人Ａ、Ｂ有繼續遭受相對人實施不法
    侵害行為之危險等情，乃聲請本院於100年4月12日核發100
    年度司緊家護字第12號緊急保護令，命令：「相對人（即本
    件之抗告人Ｃ，以下同）不得對於被害人Ａ女、Ｂ女實施身
    體或精神上不法侵害之行為。相對人不得對於被害人Ａ女、
    Ｂ女為騷擾、接觸、跟蹤、通話、通信之行為。相對人應至
    少遠離下列場所至少100 公尺：被害人Ａ女之學校（地址：
    高雄市○○街99號）及其他被害人或其特定家庭成員經常出
    入之特定場所（地址：高雄市前鎮區○○○路14巷2 弄2 號
    1 樓、高雄市新興區○○○路558 號）。禁止相對人查閱被
    害人Ａ女、Ｂ女之戶籍、學籍相關資訊。」等內容之緊急保
    護令在案（詳本院卷第16頁至第17頁）。惟查，原緊急保護
    令裁定，採信被害人Ａ女片面指認抗告人於其國小三年級、
    國小五年級對其摸胸、肛交，惟所謂國小三年級、五年級云
    者，在時間上僅係含糊言之，並無確定之年、月、日。若果
    有其事，Ａ女亦應向關係至親之母親即Ｂ女透露該事，但Ｂ
    女對其事並不知情，顯已違經驗法則。被害人Ａ女亦主張於
    100年4 月2日14時被強制肛交、口交，惟當日係清明節連續
    假日，Ａ女四天皆放假在家，與Ａ女同住者尚有祖父、祖母
    ，該四天中，其祖父、祖母僅4月4日二人相偕外出買菜以供
    清明節祭拜祖先之用，其餘三天均未外出，抗告人不可能為
    此性侵之行為。況若果有其事，Ａ女在肛交疼痛之際，亦應
    有喊叫之行為。且Ａ女延至4 月11日始行舉發，亦違背經驗
    法則。另依驗傷診斷書所載，Ａ女之陰道（即 hymen）係完
    整（Intact）；至於肛門（即Anus）亦無特別情況（即 n、
    p，亦即nothing  Particular）。由此顯現Ａ女之肛門及陰
    道均無受性侵之痕跡。是Ａ女之指訴，均屬空言而無實據，
    且與經驗法則相違。而Ａ女之所以虛構事實，乃因Ａ女經常
    說謊、行為偏差，另因抗告人管教嚴苛，致Ａ女心生不滿與
    恐懼而編造抗告人之罪刑以抵制之。惟原審不察，遽以核發
    緊急保護令，自非合法（以上詳本院卷第2頁至第4頁，抗告
    理由狀所載）。為此，爰依法提起本件抗告，請求廢棄原裁
    定等語。
二、按「暫時保護令、緊急保護令自核發時起生效，於聲請人撤
    回通常保護令之聲請、法院審理終結核發通常保護令或駁回
    聲請時失其效力」，家庭暴力防治法第16條第6 項定有明文
    ，核先敘明。
三、經查：原審法院依相對人之陳述，而逕行核發本院100 年度
    司緊家護字第12號民事緊急保護令後，視為已有通常保護令
    之聲請，業由本院改分100年度家護字第831號民事通常保護
    令事件進行調查，並已於100年6月27日審理終結，核發命令
    ：「相對人（即本件之抗告人，以下同）不得對被害人A、B
    實施身體或精神上不法侵害行為。相對人不得直接或間接對
    於被害人A、B為騷擾、跟蹤行為。相對人應遠離被害人A、B
    經常出入之場所（地址：高雄市前鎮區○○○路14巷2弄2號
    1樓）至少壹佰公尺。對於被害人A權利義務之行使或負擔，
    暫由被害人B 任之。相對人應於本保護令有效期間內完成下
    列處遇計畫，並於民國一百年七月四日上午十二時前至高雄
    市政府警察局苓雅分局接受處遇計畫之安排：認知教育輔導
    壹拾貳週，每壹週至少貳小時，及心理輔導（內容：兩性平
    權、親職教育）壹拾貳週，每壹週至少壹小時。相對人不得
    查閱被害人A、B之戶籍、學籍、所得來源相關資訊。本保護
    令之有效期間為壹年。」等內容之民事通常保護令在案，有
    卷附本院100年度家護字第8310號民事通常保護令裁定書1份
    在卷可稽（詳本院卷第16頁至第17頁）。從而，揆諸上揭家
    庭暴力防治法第16條第6 項之法律明文規定，本件緊急保護
    令（即本院100 年度司緊家護字第12號緊急保護令），即自
    100年6月27日核發本院100年度家護字第831號民事通常保護
    令時起，已失其效力。而抗告人雖於該緊急保護令未失效前
    提起抗告，惟於本件抗告程序終結前，上開緊急保護令既已
    失其效力，其作為抗告審酌之客體已不存在，本件抗告內容
    自無再予審酌必要。是本件抗告為無理由，依法自應予以駁
    回。至於抗告人是否對本院100年度家護字第831號民事通常
    保護令聲明不服，係抗告人之權利，惟仍非得作為本件抗告
    有理由之合法依據，附此敘明。
四、據上論紿，本件抗告為無理由，依家庭暴力防治法第10條第
    3 項、第20條第2 項、非訟事件法第21條第2 項、第46條、
    民事訴訟法第495 條之1 第1 項、第449 條第1 項、第95條
    、第78條，裁定如主文。
中    華    民    國    100   年     7    月    26    日
            家事法庭  審判長  法  官  郭慧珊
                              法  官  何清富
                              法  官  柯盛益
上為正本，係照原本作成。
如不服本裁定，應於本裁定書送達後10日內，委任律師為代理人
，向本院提出再抗告狀。再為抗告應以適用法規顯有錯誤為理由
，並經本院之許可，該許可以原裁定所涉及之法律見解具有原則
上重要性者為限。
中    華    民    國    100   年    7     月    26    日
                              書記官  李冠毅